# 一家公司是否会同时存在控股股东和权益法核算的股东？

提问人：学以 时间：2016-11-20 18:10:03
一家公司，是否可能同时存在其股东对其形成控制合并其财务报表，而另外一个股东对其有重大影响采用权益法核算？

回答人：chenyiwei
控制是对被投资方的财务和经营政策等相关活动单方面主导的权力，但不排斥另一股东能够参与其财务和经营决策。